# 对联营公司增资

提问人：02068134 时间：2011-02-24 17:55:21
求教陈老师和各位高人，倘A、B公司分别持有C公司30%和70%的股份，实收资本 100 。某日，A公司与B公司约定对C公司同比例增资 100 ，A公司出资现金 60 ，而B公司实物资产出资仅价值 100 ，在这种情况，C公司的实收资本变成了 200 ，资本公积增加 60 ，净资产260.
问题是：在A公司的账面上，增资前的对联营公司投资为 30 ，增资后变成了 90 ，但是此时享有C公司净资产应为 78 （260*30%），我明白这是因为B公司增资额不够产生的。那么这个差异在IFRS下，A公司应该放在那里呢，是视同处置计入损益（比例未发生变化，应该不适用），还是计入A公司的资本公积变动？请各位指点。
[ 本帖最后由 02068134 于 2011-2-24 19:48 编辑 ]

回答人：chenyiwei
回复 沙发 nikankan 的帖子赞同你的意见。

回答人：chenyiwei
回复 报纸 胖狐狸 的帖子本案例中股权比例未发生变动，所以不能理解为“增持”，实际上就是本企业无偿让渡了部分权益给并非本企业股东的另一股东，所以计入投资损失较好。